臺灣嘉義地方法院刑事判決　　　　　　　 94年度訴字第254號
　　公訴人　臺灣嘉義地方法院檢察署檢察官
　　被　告　甲○○　男　46歲.
上列被告因違反毒品危害防制條例案件，經檢察官提起公訴（94
年度毒偵字第318號）及移送併辦（94年度毒偵字第601號），本
院合議庭裁定由受命法官以簡式程序進行審理，判決如下：
    主  文
甲○○連續施用第一級毒品，累犯，處有期徒刑捌月；又連續施
用第二級毒品，累犯，處有期徒刑肆月，扣案之吸食器壹支沒收
；應執行有期徒刑拾壹月，扣案之吸食器壹支沒收。
    事  實
一、甲○○前因施用毒品案件，經本院於民國（下同）89年1月
    26日，以89年度毒聲字第177號裁定送觀察、勒戒後，認無
    繼續施用毒品之傾向，由臺灣嘉義地方法院檢察署檢察官於
    89年2月14日，以89年度毒偵字第131號為不起訴處分確定，
    又因偽證案件，經本院於90年4月2日，以90年訴字第93號判
    處有期徒刑5月確定，甫於90年11月14日執行完畢；再因施
    用毒品案件，經本院於93年12月27日，以93年度訴字第516
    號判決判處應執行有期徒刑8月確定（現正執行中）。詎甲
    ○○於前開觀察、勒戒執行完畢釋放後5年內及上述毒品案
    件判決後，不知惕勵，復基於施用第1級毒品海洛因及第2級
    毒品甲基安非他命之概括犯意，自93年12月28日起至94年4
    月5日止，在其位於嘉義縣東石鄉網寮村114號住處，連續施
    用海洛因及甲基安非他命多次，其中海洛因約1至3天1次，
    甲基安非他命每天則施用1次。警方於94年1月28日上午10時
    許，在上址執行搜索，扣得甲○○所有供施用甲基安非他命
    所用之吸食器1支，並於同日中午12時40分許，得其同意採
    其尿液送驗，結果呈嗎啡陽性及甲基安非他命陽性反應；警
    方又於94年4月7日下午2時30分許，得其同意採其尿液送驗
    ，結果呈嗎啡陽性反應；而知上情。
二、案經嘉義縣警察局報告臺灣嘉義地方院檢察署檢察官偵查起
    訴暨嘉義縣警察局朴子分局報告前揭檢察署檢察官移送併辦
    。
    理  由
一、訊據被告甲○○對於右揭犯罪事實坦承不諱（見本院94年5
    月25日審判筆錄），又被告前開2次經警所採尿液送驗之結
    果，呈嗎啡陽性或甲基安非他命陽性反應，有代號與真實姓
    名對照表、嘉義縣衛生局煙毒尿液檢驗單及台灣檢驗科技股
    份有限公司94年4月28日KＺ000000000000號濫用藥物尿液檢
    驗報告等件附卷可稽，再有吸食器1支扣案可佐，足見被告
    於本院審理時所為之自白與事實相符，應堪採信。此外，被
    告前因施用毒品案件經法院裁定送觀察、勒戒後，認無繼續
    施用毒品之傾向，由檢察官於89年2月14日為不起訴處分確
    定，又因施用毒品案件，經法院判處應執行有期徒刑8月確
    定等情，亦有台灣高等法院被告全國前案紀錄表、台灣嘉義
    地方法院檢察署刑案資料查註紀錄表等件附卷可參，是被告
    於觀察、勒戒執行完畢釋放後5年內又犯本件之毒品危害防
    制條例第10條之罪，可信為真正；綜上所述，本件事證明確
    ，被告犯行洵堪認定。
二、(1)查海洛因為第1級毒品，甲基安非他命為第2級毒品，毒品
    危害防制條例第2條第2項第1款、第2款定有明文。核被告甲
    ○○所為，係犯毒品危害防制條例第10條第1項、第2項之施
    用第1級、第2級毒品罪；其施用前、後持有海洛因、甲基安
    非他命之低度行為，為施用之高度行為所吸收，均不另論罪
    。再被告前揭多次施用海洛因、甲基安非他命之行為，時間
    緊接，且犯罪構成要件相同，顯係基於概括犯意反覆為之，
    均應依連續犯規定論以一罪，並加重其刑。而被告所犯連續
    施用甲基安非他命及連續施用海洛因2罪間，構成要件互殊
    ，犯意個別，應分論併罰。本件併案部分僅係原起訴事實之
    證據，本院自應併予審究，附為敘明。另查，被告前因偽證
    案件，經本院以90年訴字第93號判處有期徒刑5月確定，甫
    於90 年11月14日執行完畢等情，有台灣高等法院被告全國
    前案紀錄表、台灣嘉義地方法院檢察署刑案資料查註紀錄表
    附卷可參，其受有期徒刑之執行完畢，5年以內再犯本件有
    期徒刑以上之罪，為累犯，本件2罪刑皆應依刑法第47規定
    ，加重其刑；本件2罪刑均併遞加重之。(2)爰審酌被告有施
    用毒品前科，經觀察、勒戒及判刑後，竟又再度施用，顯見
    其意志不堅，仍未戒絕，犯罪之動機、方法、屬自殘性犯罪
    、犯後坦承犯行，態度尚稱良好等一切情狀，分別量處如主
    文所示之刑，並定其應執行之刑。扣案之吸食器1支，係被
    告所有且供施用甲基安非他命犯行所用之物，業據其供陳在
    卷，應依刑法第38條第1項第2款、第3項規定併予宣告沒收
    。
據上論斷，應依刑事訴訟法第273條之1第1項、第299條第1項前
段，毒品危害防制條例第10條第1項、第2項，刑法第11條、第56
條、第47條、第51條第5款、第38條第1項第2款，判決如主文。
本案經檢察官柯文綾到庭執行職務。
中　　華　　民　　國　　94　　年　　5 　　月　　30　　日
                      刑事第二庭 法  官  盧 鳳 田
右正本證明與原本無異。
如不服本判決，應於判決送達後10日內，向本院提出上訴狀。（
應附繕本）
中　　華　　民　　國　　94　　年　　5 　　月　　31　　日
                                 書記官  楊 國 色
附錄論罪科刑法條：
毒品危害防制條例第10條：
施用第一級毒品者，處六月以上五年以下有期徒刑。
施用第二級毒品者，處三年以下有期徒刑。
